【裁判字號】    94,上訴,3657
【裁判日期】    950321
【裁判案由】    詐欺等
【裁判全文】
臺灣高等法院刑事判決                94年度上訴字第3657號
    上  訴  人
    即  被  告  戊○○
    選任辯護人  呂福元  律師
    上  訴  人
    即  被  告  甲○○
上列上訴人即被告因詐欺等案件，不服臺灣桃園地方法院94年度
易字第20號，中華民國94年9 月29日第一審判決（經檢察官聲請
簡易判決處刑【92年度偵字第7492、13677 號】，原審簡易庭認
為不得依簡易程序處刑，而由原審改依通常程序審理），提起上
訴，本院判決如下：
    主  文
原判決撤銷。
戊○○共同以犯意圖為自己不法之所有，以詐欺使人將本人之物
交付之罪為常業，處有期徒刑壹年肆月，緩刑伍年。附表三（一
）編號1至3、附表三（二）編號1至2所示之物均沒收。
甲○○部分公訴不受理。
    事  實
一、戊○○於民國87年間因偽造文書案件，經臺灣板橋地方法院
    於87年10月15日以87年度訴字第1287號刑事判決判處有期徒
    刑4月，緩刑4年，惟於緩刑期滿，而緩刑之宣告未經撤銷，
    是其上揭刑之宣告，依刑法第76條之規定已失其效力，而與
    未曾受有期徒刑以上刑之宣告者同（不構成累犯）。
二、戊○○因失業無收入而為謀生計，擬以反覆向他人詐取財物
    維生，遂求助於甲○○（已於95年 1月30日死亡，應另為公
    訴不受理之判決，理由詳後），甲○○明知上情，猶與戊○○共同基於以反覆向他人詐取財物，並以人頭帳戶掩飾其等
    常業詐欺所得之概括犯意聯絡，由甲○○先購入0000000000
    、0000000000門號之行動電話，再依其於90年底至91年初在
    自由時報分類廣告欄所發現之帳戶買賣廣告，以每本存摺含
    金融卡約新台幣（下同）5,000 元左右之代價，於臺中市某
    處向不詳人士購得以王國泰名義申請所得之安泰商業銀行、
    中國國際商業銀行、聯信商業銀行帳戶存摺及金融卡，並於
    91年4、5月間以每本存摺含金融卡 5,000元（共計15,000元
    ）之價格售予戊○○，復以每個網站 2,000元之代價，陸續
    於91年1月起申請及製作http://www.atm888.com、http://w
    ww.8c8c.net、http://www.0911why.to（網路騙術大觀園）
    等網頁交予戊○○使用，戊○○則負責接聽電話並指示被害
    人如何將款項匯入上開人頭帳戶，並於詐騙被害人成功後支
    付 1,000元予甲○○作為報酬。待萬事備妥後，戊○○即於
    91年 2月份起，在自由時報刊登「助你東山再起」、「1,00
    0,000 元送你不用還」、「誠徵駐區代表」等不實廣告，誘
    使應徵者與其聯絡。嗣（一）於92年 2月間，丁○○閱讀前
    開報紙廣告復瀏覽前揭網路上刊登「徵有緣人，助你東山再
    起」，並留有www.atm888.com和0000000000電話號碼之廣告
    後，旋以手機0000000000撥打0000000000，戊○○則以「周
    工程師」自稱，且告知可以透過駭客程式，入侵財金中心，
    以轉帳之方式使其存款多 1個零，致丁○○陷於錯誤，於92
    年3月6日，準備臺中商業銀行帳號0000000000000000000號
    提款卡及誠泰商業銀行帳號000000000000000號提款卡至臺
    中市○○路和英才路口附近之合作金庫自動櫃員機前，以手
    機撥打0000000000與自稱「周工程師」之戊○○聯絡，依其
    指示輸入操作，先查詢臺中商業銀行及誠泰商業銀行帳戶中
    餘額，再將臺中商業銀行帳戶內之95,000元轉帳至誠泰商業
    銀行帳戶內，並以戊○○所提供之一組號碼與誠泰商業銀行
    帳號相加，得出00000000000000000帳號（戶名王國泰、聯
    信商業銀行）後，再由丁○○以誠泰商業銀行提款卡先後轉
    帳95,000元及2,769元至該帳戶內，嗣戊○○又指示丁○○
    以臺中商業銀行提款卡轉帳4,963元至同一帳戶內，一共匯
    入102,732元，待轉帳完畢後戊○○告知丁○○上網www.091
    1why.to/查看，丁○○始知受騙；（二）於92年4月8日，庚○○在報紙廣告欄中看到「徵各縣市駐區代表，可享1,000,
    000元免還」，並留有www.8c8c.net和00000000 00電話號碼
    之廣告，即於同年月9日，以手機0000000000先撥打0000000
    000與自稱「洪工程師」之戊○○聯絡，再上網瀏覽前揭網
    頁，復與自稱「洪工程師」之戊○○聯絡，戊○○即告知可
    以透過駭客程式，使其存款尾數多1個零，致庚○○陷於錯
    誤，於92年4月11日上午10時左右，準備友人「陳健男」郵
    局帳號提款卡及華僑商業銀行帳號00000000000000號提款卡
    至永和市○○街附近之提款機，以手機0000000000撥打0000
    000000與自稱「洪工程師」之戊○○聯絡，依其指示輸入操
    作，先查詢郵局及華僑商業銀行帳戶內之餘額，將郵局帳戶
    內之85,000元轉入華僑商業銀行帳戶內，戊○○又指示庚○○以預先設計好之號碼與華僑商業銀行帳號相加，得出同上
    戶名王國泰、聯信銀行、帳號00000000000000000之帳戶，
    再由庚○○自華僑商業銀行帳戶中轉帳84,982元至該帳戶內
    ，待轉帳完畢後經上網查看，始知受騙。
三、警方於92年4月22日15時30分搜索甲○○於桃園縣龍潭鄉○○路○○段340巷1154弄5號3樓住處，扣得附表二所示之物
    ，又於同日16時20分搜索戊○○位於花蓮市○○路161巷3號
    2樓之1住處，扣得附表三所示之物。
四、案經內政部警政署刑事警察局報請臺灣桃園地方法院檢察署
    檢察官聲請簡易判決處刑。
    理  由
壹、程序方面：
    最高法院93年度台上字第3533號判決要旨以：「刑事訴訟法
    第159條第1項雖規定，被告以外之人於審判外之言詞或書面
    陳述，除法律有規定外，不得作為證據。惟同法第159條之5
    第 2項已規定，當事人、代理人或辯護人於法院調查證據時
    ，知有第159條第1項不得為證據之情形，而未於言詞辯論終
    結前聲明異議者，視為有前項之同意（指同條第一項之同意
    作為證據）。此乃第159條第1項所容許，得作為證據之例外
    規定之一」。經查，本案被告、檢察官於原審及本院言詞辯
    論終結前，均未就所調查之證據主張有刑事訴訟法第 159條
    第 1項不得為證據之情形，是參照上開最高法院判決要旨，
    本案經調查之證據均有證據能力，合先敘明。
貳、實體方面：
一、上開事實，業據被告戊○○於警詢、偵查中、原審迄本院審
    理中坦承不諱，且經同案被告甲○○於警詢、偵查中、原審
    供述在卷（92年度偵字第7492號卷第41頁至第43頁、第46頁
    至第47頁、第60頁反面至第61頁反面、第93頁至第94頁反面
    、第258頁反面、第272頁至第273頁反面；93年度偵字第808
    9號卷第52頁至第53頁、第55頁至第56頁、第68頁至第69 頁
    ；原審卷第64頁至第65頁；本院卷第33頁至第35頁、第37頁
    、第38頁），核與受騙匯款之被害人丁○○於警詢（92年度
    偵字第7492號卷第83頁至第84頁）、原審審理中（原審卷第
    80頁至第82頁）及被害人庚○○於警詢中（92年度偵字第74
    92號卷第85頁至第86頁反面）之指述相符，且有被害人丁○○所提供之自動櫃員機交易明細表6紙（93年度偵字第 8089
    號卷第84頁）、存摺影本 1紙（同上卷第85頁）、自由時報
    廣告影本1紙（同上卷第132頁）、受騙網頁影本 1份（同上
    卷第162頁至第171頁），被害人庚○○受騙網頁影本 1份（
    同上卷第145頁至第160頁）附卷可稽，復有被告戊○○自承
    委託甲○○購得之0000000000、0000000000號行動電話 2支
    及以王國泰名義申請所得之聯信商業銀行帳戶存摺及金融卡
    扣案可資佐證。是被告戊○○與同案被告甲○○之自白確均
    與事實相符，堪以採信。
二、至被告戊○○雖供稱：其與甲○○算是不同的個體，彼此各
    做各的，利潤亦是分開各自獨立，但手法一致云云（92年度
    偵字第7492號卷第43頁、第94頁；原審卷第26頁），且稱：
    其有時會介紹客戶給甲○○，詐騙所得由甲○○所獨得，其
    並未抽成云云（93年度偵字第8089號卷第53頁；原審卷第83
    頁至第84頁）；被告甲○○亦為相同之供述（93年度偵字第
    8089號卷第70頁）。惟查，本件被告戊○○用以掩飾其常業
    詐欺所得之人頭帳戶，係透過甲○○以每本存摺含金融卡約
    5,000 元左右之代價向不詳人士所購得，甲○○復以每本存
    摺含金融卡 5,000元之價格售予戊○○；另被告戊○○所用
    以詐騙被害人之網頁，亦均係透過甲○○以每個網站 2,000
    元之代價申請及製作，再由被告甲○○交予戊○○使用，迭
    據被告 2人供明在卷（92年度偵字第7492號卷第42頁、第46
    頁、第61頁、第93頁正、反面、第 272頁；原審卷第64頁）
    ，被告甲○○且坦承其並無所謂的駭客程式可入侵財經公司
    或銀行（93年度偵字第8089號卷第69頁），則被告甲○○明
    知其等並無駭客程式，猶申請及製作上開http://www.atm88
    8.com、http://www.8c8c.net等網頁登載不實之訊息供不特
    定人上網瀏覽，致使他人陷於錯誤，並向他人購買人頭帳戶
    以掩飾其等詐騙所取得之財物，其所為顯已該當施用詐術以
    及洗錢之構成要件行為，復參以被告戊○○於警詢中猶供稱
    ：其詐騙所得還得讓甲○○抽 1,000元等語（92年度偵字第
    7492號卷第43頁），堪認被告甲○○顯係本件犯罪之正犯無
    訛；而被告戊○○負責刊登報紙廣告、接聽電話並指示被害
    人如何將款項匯入人頭帳戶，不過係分擔另一部分之施用詐
    術及洗錢之行為，且其詐騙所得既須讓被告甲○○抽成，益
    證其 2人就本件犯罪，顯然具有犯意聯絡及行為分擔，而為
    共同正犯。以是，縱令被害人係以被告戊○○所使用之上開
    王國泰名義申設之聯信商業銀行人頭帳戶匯入款項，該帳戶
    實際上並未由被告甲○○所使用，亦無解於被告甲○○就本
    件犯罪具有之共同正犯地位；被告戊○○、甲○○上開所供
    其等算是不同的個體，彼此各做各的，利潤亦是分開各自獨
    立云云，自不足據為其等係各自獨立犯罪之認定。本件事證
    明確，被告2人犯行，洵堪認定。
三、按刑法上所謂常業犯，指反覆以同種類行為為目的之社會活
    動之職業性犯罪而言，至於犯罪所得之多寡，是否恃此犯罪
    為唯一之謀生職業，則非所問，縱令兼有其他職業，仍無礙
    於該常業犯罪之成立，此有最高法院85年度臺上字第 510號
    判例可資參照。據證人劉真甄於警詢指稱：「（嫌犯戊○○
    自何時開始從事詐騙行為？他當時有沒有工作？）就我所知
    ，應該在 1年多以前就開始以「登報」吸引客戶打電話進來
    ，並從事這樣的詐騙行為。起先戊○○是在台中從事貸款業
    務員的工作，後來 2年前就沒有工作，然後就開始做這樣的
    詐騙工作」（93年度偵字第8089號卷第76頁至第77頁）、「
    （你們 2個平時每月的開支約有多少錢？你們有沒有正常或
    其他的工作收入？你們所花費的金錢是否係來自詐騙其他被
    害人的贓款？）約有上萬的開支，這是不包含買空中交易的
    股票錢。我跟戊○○都沒有工作收入。我們的收入就是來自
    於戊○○所詐騙得來的金錢」（93年度偵字第8089號卷第80
    頁），顯見被告戊○○與被告甲○○彼此間，就上開詐欺取
    財犯行，具有犯意聯絡及行為分擔至明，即此堪認被告 2人
    二次實施如事實欄所示同種類詐欺行為為目的之社會活動，
    顯係恃以維生之職業性犯罪；縱被告甲○○於警詢中供稱：
    其係從事房屋仲介每月約有三萬餘元之收入等語（93年度偵
    字第8089號卷第70頁），惟揆諸上開判例意旨，亦無解於其
    常業犯之犯行。是核被告甲○○、戊○○所為，除均係犯刑
    法第340條之常業詐欺罪，且均另犯有洗錢防制法第9條第 1
    項之罪。按洗錢防制法經總統於92年2月6日以總統華總一義
    字第 09200019300號令修正公布，又依該法第15條規定，本
    法自公布後6個月施行，故該法修正後之規定係自92年 8月6
    日生效施行。修正前洗錢防制法第9條第1項規定：「洗錢者
    ，處五年以下有期徒刑，得併科新臺幣三百萬元以下罰金。
    」修正後之洗錢防制法將原洗錢防制法第9條第1項細分為二
    項，分別規定於新法第9條第1項、第2項，第1項規定：「犯
    第二條第一款之罪者（為自己洗錢），處五年以下有期徒刑
    ，得併科新臺幣三百萬元以下罰金」；第 2項規定：「犯第
    二條第二款之罪者（為他人洗錢），處七年以下有期徒刑，
    得併科新臺幣五百萬元以下罰金。」比較修正前、後洗錢防
    制法第 9條之規定，應以修正前之洗錢防制法第9條第1項較
    有利於被告，爰依刑法第2條第1項但書之規定，適用修正前
    洗錢防制法第9條第1項之規定處罰）。又被告戊○○於偵查
    及法院審理中自白其等以人頭帳戶掩飾常業詐欺所得之洗錢
    犯行，應依修正前洗錢防制法第9條第4項之規定減輕其刑。
    檢察官於聲請簡易判決處刑書中雖認被告 2人前開詐騙行為
    係犯刑法第339條第1項之詐欺取財罪，然業經實行公訴之檢
    察官於原審審理中當庭變更起訴法條為同法第 340條（原審
    卷第26頁），本院自毋庸變更起訴法條。又檢察官於聲請簡
    易判決處刑書之證據並所犯法條欄內雖未援引修正前洗錢防
    制法第9條第1項常業洗錢罪之規定，惟於犯罪事實欄內已敘
    及被告 2人以人頭帳戶供轉帳使用之犯行，此部分自屬已經
    起訴，本院自應予審理。另檢察官請求併辦被告 2人詐欺犯
    行部分（案號為93年度偵字第8089號），核與本案係屬事實
    同一之案件，為起訴效力所及，本院自亦應併予審理。被告
    2 人就所犯之常業詐欺罪及洗錢罪，彼此間有犯意聯絡及行
    為分擔，均為共同正犯。又被告 2人所犯上開二罪，有原因
    結果之牽連關係，應依刑法第55條之規定從一重之常業詐欺
    罪處斷。
四、原審據以對被告甲○○、戊○○論罪科刑，固非無見。惟查
    ：（一）被告甲○○係居於正犯之地位實施本件犯罪，並與
    被告戊○○彼此間具有犯意聯絡及行為分擔，已如前述，原
    判決以被告甲○○所為，係參與常業詐欺罪構成要件以外之
    行為，且以其並未分贓，而論以幫助常業詐欺取財罪云云，
    自有未洽。（二）原判決就被告 2人洗錢之犯行，並未論以
    共同正犯，亦有未合。（三）被告戊○○所使用之人頭帳戶
    ，僅有以王國泰名義申請之安泰商業銀行、中國國際商業銀
    行、聯信商業銀行帳戶，此迭據被告 2人供明在卷，至以張
    文龍名義申請之彰化銀行、第一商業銀行、萬通商業銀行帳
    戶，以潘家成名義申請之第一商業銀行、台新國際商業銀行
    帳戶，以潘家文名義申請之世華銀行帳戶，雖亦係被告甲○○以每本存摺含金融卡約 5,000元左右之代價於臺中市某處
    向不詳人士所購得，惟並未交予被告戊○○使用，且查除被
    告甲○○自承係其單獨供作洗錢之人頭帳戶外，並無被害人
    出面指證將款項匯入該等帳戶內，亦查無其他證據得以認定
    該等帳戶內之金額確係被告甲○○單獨犯常業詐欺罪之所得
    ，原判決竟認定上開人頭帳戶均係被告甲○○購得後交予戊○○所用，並就警方於被告甲○○桃園縣龍潭鄉○○路○○
    段 340巷1154弄5號3樓之住處內所扣得之張文龍名義之彰化
    銀行、第一商業銀行存摺各1本、金融卡各1張，張文龍名義
    之萬通商業銀行存摺1本，潘家成名義之第一商業銀行存摺1
    本、臺新國際商業銀行金融卡 1張、潘家文名義之世華銀行
    存摺1本以及人頭帳戶名冊 4張等物（即附表二（一）編號1
    至6及附表二（二）編號1所示之物）均予宣告沒收，亦有未
    當。（四）被告戊○○於偵查及法院審理中自白其等以人頭
    帳戶掩飾常業詐欺所得之洗錢犯行，均應依修正前洗錢防制
    法第9條第4項之規定減輕其刑，原審未予減輕，亦有違誤。
    （五）被告甲○○於原審判決後之95年 1月30日死亡，此有
    本院戶役政等資料資訊查詢結果表足憑，原審未及審酌，遽
    為有罪之實體判決，於法即有可議。綜上被告 2人均以原判
    決量刑過重或未諭知緩刑提起上訴，雖無足取，惟原判決既
    有前揭可議，自無可維持，應由本院將原判決撤銷，另為適
    法之諭知。其中被告戊○○部分，本院爰審酌其之犯罪之動
    機、目的、手段及其品性、生活狀況、智識程度、犯罪所生
    之損害、犯罪後坦承犯行及已與被害人丁○○達成和解，願
    賠償其所受損失，有切結書、本票 8紙在卷可稽，且其曾主
    動提供資訊協助警方破獲相類似詐欺集團之犯罪等一切情狀
    ，量處如主文第 2項所示之刑，以示懲儆。另查被告戊○○
    前未曾受任何有期徒刑以上刑之宣告，此有本院被告前案紀
    錄表可佐（見本院卷第24頁至第25頁），其經此教訓，自當
    知所惕勉而無再犯之虞，本院綜核各情認對被告所宣告上開
    之有期徒刑以暫不執行為適當，爰併予宣告緩刑五年，以啟
    自新。至附表三（一）編號1至3、附表三（二）編號1至2所
    示之物，為戊○○委託甲○○向不詳人士所購得之人頭帳戶
    存摺、金融卡及0000000000易利信行動電話、0000000000諾
    基亞行動電話，皆為被告戊○○所有供犯罪所用之物，均應
    依法沒收。至附表二（一）編號1至6由甲○○向不詳人士所
    購得之人頭帳戶存摺及金融卡，附表二（二）編號1 所示之
    人頭帳戶名冊4張，附表二（二）編號3所示甲○○向他人購
    買000000 0000摩托羅拉行動電話，附表二（二）編號2、編
    號4至9筆記型電腦1台、手機2支、金融卡9張、存摺1本、電
    話帳單19張、通訊錄 1本，雖均為甲○○所有，惟無證據得
    以認定係供本件犯罪所用之物，爰不予宣告沒收。附表三（
    二）編號 3至18所示之物，為被告戊○○所有，惟亦無證據
    得以認定係供犯罪所用之物，亦不予宣告沒收。
五、公訴意旨另以：
（一）被告戊○○與甲○○自90年 5月間起，共同基於意圖為自
      己不法所有之概括犯意聯絡，先在報紙上刊載「誠徵專員
      」、「助有緣人東山再起」之廣告，並共同於網際網路申
      設3HP、888、ATM888、BANK2001及8C8C等網站，謊稱「係
      某科技金融公司，可提供駭客程式以破解財經公司轉帳之
      漏洞，透過該程式能於轉帳時將轉帳金額增加 1個零」等
      不實之內容，並由甲○○提供向不詳姓名年籍之人所購買
      彰化銀行戶名張文龍、第一商業銀行戶名張文龍、萬通商
      業銀行戶名張文龍、第一商業銀行戶名潘家成、世華銀行
      戶名潘家成（嗣於原審審理中當庭更正為潘家文，見原審
      卷第82頁）等人頭帳戶供轉帳使用，俟不知情之人聯繫時
      ，渠 2人再以上開詐騙手法誘使被害人將款項匯入上開帳
      戶內謀利，因認被告戊○○等亦有以上開人頭帳戶掩飾其
      等向被害人詐騙所得云云。
（二）被害人「己○」於民國90年 5月下旬於自由時報廣告欄中
      看到一則「新加坡金融科技公司」誠徵「駐區專員」，並
      留http: //cash888.ceo.com.tw上網瀏覽該網頁，內容是
      可以利用駭客程式以 ATM轉帳獲取不法利益，便依網頁內
      所登載之0000000000、0000000000電話與「姚先生」聯絡
      ，待己○陷於錯誤於民國90年 5月30日準備友人李先生中
      國信託商業銀行帳號000000000000提款卡與友人「李先生
      」至台南縣永康市○○路中國信託商業銀行自動櫃員機前
      先查詢李先生中國信託商業銀行內之餘額後撥打00000000
      00與新加坡金融科技公司聯絡，依其指示輸入操作，以預
      先設計好之程式與中國信託商業銀行帳號相加，得出0000
      000000000000轉帳50,000元至該帳戶內，待轉帳完畢後打
      電話詢問對方避而不見，始知受騙。
（三）被害人「乙○○」於民國90年7月2日找工作時，於報紙求
      職欄上看到刊登「徵求業務員」，並留有3hp.why.to和00
      00000000、0000000000、0000000000電話，乙○○上網瀏
      覽該網頁，從網頁內容中得知可以用 ATM轉帳方式使帳戶
      之金額變10倍，交易完成後以實際提領金額的 2成為解碼
      費用，待乙○○陷於錯誤，於民國90年7月3日，準備供轉
      入寶島銀行帳號00000000000000及轉出帳號000000000000
      00000至桃園市○○路上慶豐銀行自動櫃員機前，撥打000
      0000000電話，依其指示輸入操作，並以預先設計好之2組
      號碼各與供轉出使用之銀行帳號 00000000000000000相加
      ，得出之第1組號碼因無此帳號而失敗，第2組號碼得出00
      0000000000000000共轉帳 50,000元至該帳戶內，待轉帳
      完畢依其指示到位於桃園市○○路上供轉入之寶島銀行補
      登資料後發現無金額轉入始知受騙。
（四）被害人「丙○○」於民國90年 7月20日看到自由時報求職
      廣告上刊登一則「港商 888融資公司，徵求各縣市理財專
      員」，並留有888.icv.to和0000000000、0000000000電話
      ，丙○○上網瀏覽該網頁，從網頁內容中得知可以以轉帳
      之方式使帳戶之金額變10倍，便依網頁上之方法，先於同
      年7月25日至高雄市○○○路61號之上海商業銀行開戶，帳
      號為00000000000000，復於同年 7月26日至高雄市○○路
      上臺灣中小企銀開戶，帳號為00000000000，於同年7月30
      日撥打0000000000電話與「簡工程師」聯絡，雙方約定在
      同年 7月31日上午辦理轉帳事宜，隔日上午11時45分丙○○至高雄市○○ ○路61號上海商業銀行自動櫃員機前，撥
      打0000000000，依其指示輸入操作，將預先設計好之 2組
      密碼相加，得出 000000000000000，自新開戶之上海商業
      銀行帳戶中轉帳99,999元至該帳戶內，對方告知待轉帳完
      畢後至高雄市○○路上臺灣中小企業銀行查看是否已有該
      筆款項匯入新申請之臺灣中小企業銀行帳戶中，待丙○○
      至高雄市○○路上臺灣中小企業銀行查證後無該筆款項匯
      入，辦理止付時發現匯入金額已被提領後始知受騙。因認
      被告戊○○等此部分所為，亦涉犯常業詐欺及洗錢罪嫌云
      云。
    經查，上開（一）部分所謂以張文龍名義申請之彰化銀行、
    第一商業銀行、萬通商業銀行帳戶，以潘家成名義申請之第
    一商業銀行帳戶，以潘家文名義申請之世華銀行帳戶，雖亦
    係被告甲○○以每本存摺含金融卡約 5,000元左右之代價於
    臺中市某處向不詳人士所購得，惟並未交予被告戊○○使用
    ，且查除被告甲○○自承係其單獨供作洗錢之人頭帳戶外，
    並無被害人出面指證將款項匯入該等帳戶內，亦查無其他證
    據得以認定該等帳戶內之金額確係被告甲○○單獨犯常業詐
    欺罪之所得，自難認上開帳戶與本件犯罪有何關連。至上開
    （二）至（四）部分，訊據被告甲○○、戊○○皆否認有詐
    欺己○、林玉麟、丙○○等 3人之財物及此部分洗錢之犯行
    ，且根據其3人供述所閱覽之網站，與被告2人自承所申請架
    設之網站交叉比對，復不屬同一網站（參閱附表一所示），
    佐以警方在被告2人之處所查獲之存摺亦均無該3人所轉入之
    帳號，從而無法認定係遭被告 2人所詐欺，此外，卷內並無
    其他積極證據足資證明被告 2人有共同常業詐欺己○、林玉
    麟、丙○○及就此部分洗錢之犯行，是公訴人就上開（一）
    至（四）部分起訴，應認為罪證不足，本應為被告 2人無罪
    之諭知，惟因此部分與被告 2人前開論罪科刑部分，有常業
    犯實質上一罪之關係，故不另為無罪之諭知。
六、公訴人所指稱被告甲○○與被告戊○○共同犯有上開常業詐
    欺與洗錢罪云云。然查被告甲○○已於95年 1月30日因患有
    腦瘤病症而死亡，此業據辯護人供述在卷（見本院卷第94頁
    ），並有本院戶役政等資料資訊查詢結果表足憑，本院爰依
    刑事訴訟法第303條第5款之規定，判決被告甲○○部分公訴
    不受理。
七、據上論斷，應依刑事訴訟法第369條第 1項前段、第364條、
    、第299條第1項前段、第303條第5款，修正前洗錢防制法第
    9 條第1項、第4項，刑法第11條前段、第2條第1項但書、第
    340條、第28條、第55條、第38條第1項第2款、第74條第1款
    ，判決如主文。
本案經檢察官陳玉珍到庭執行職務。
中    華    民    國    95    年    3    月    21    日
                    刑事第九庭審判長法  官  李文成
                                    法  官  王復生
                                    法  官  周盈文
以上正本證明與原本無異。
如不服本判決，應於收受送達後十日內向本院提出上訴書狀，其
未敘述上訴之理由者並得於提起上訴後十日內向本院補提理由書
（均須按他造當事人之人數附繕本）。
                                     書記官  余姿慧
中    華    民    國    95    年    3    月    21    日
附錄：本案論罪科刑法條全文
修正前洗錢防制法第9 條：
洗錢者，處5 年以下有期徒刑，得併科新台幣3,000,000 元以下
罰金。
以犯前項之罪為常業者，處1 年以上7 年以下有期徒刑，併科新
台幣1,000,000 元以上10,000,000元以下罰金。
法人之代表人、法人或自然人之代理人、受雇人或其他從業人員
，因執行業務犯前2 項之罪者，除處罰行為人外，對該法人或自
然人並科以各該項所定之罰金。但法人之代表人或自然人對於犯
罪之發生，已盡力為防止行為者，不在此限。
犯前3 項之罪，於犯罪後6 個月內自首者，免除其刑；逾6 個月
者，減輕或免除其刑；在偵查或審判中自白者，減輕其刑。
刑法第340條
以犯第三百三十九條之罪為常業者，處一年以上七年以下有期徒
刑，得併科五萬元以下罰金。
附表一：
┌──┬───┬────┬──────┬─────────┬─────┐
│編號│被害人│被害時間│詐欺電話號碼│(1)匯入帳戶姓名    │備註      │
│    │      │        │詐欺網站網址│(2)匯入帳號        │          │
│    │      │        │            │(3)匯入金額        │          │
├──┼───┼────┼──────┼─────────┼─────┤
│ 1  │己○  │90.05.30│0000000000  │(1)陳淑怡          │          │
│    │      │        │0000000000  │(2)郵局            │          │
│    │      │        │http://cash8│  0000000000000000│          │
│    │      │        │88.ceo.com.t│(3)50000元         │          │
│    │      │        │w(新加坡金融│                  │          │
│    │      │        │科技公司現已│                  │          │
│    │      │        │改稱3HP科技 │                  │          │
│    │      │        │銀行網址變更│                  │          │
│    │      │        │為http://hom│                  │          │
│    │      │        │e.pchome.com│                  │          │
│    │      │        │.tw/net/3hp1│                  │          │
│    │      │        │68          │                  │          │
├──┼───┼────┼──────┼─────────┼─────┤
│ 2  │乙○○│90.07.03│0000000000  │(1)林柏坊          │          │
│    │      │        │0000000000  │(2)日盛國際商業銀行│          │
│    │      │        │0000000000  │  0000000000000000│          │
│    │      │        │3hp.why.to  │  0               │          │
│    │      │        │            │(3)50000元         │          │
├──┼───┼────┼──────┼─────────┼─────┤
│ 3  │丙○○│90.07.31│0000000000  │(1)羅明華          │          │
│    │      │        │0000000000  │(2)臺中商業銀行:   │          │
│    │      │        │888.icv.to  │  000000000000000 │          │
│    │      │        │            │(3)99999元         │          │
│    │      │        │            │                  │          │
├──┼───┼────┼──────┼─────────┼─────┤
│ 4  │丁○○│92.03.06│0000000000  │(1)王國泰          │          │
│    │      │        │申設人陳皇任│(2)聯信商業銀行    │          │
│    │      │        │http://www.a│  0000000000000000│          │
│    │      │        │tm888.com   │  6               │          │
│    │      │        │            │(3)102732元        │          │
├──┼───┼────┼──────┼─────────┼─────┤
│ 5  │庚○○│92.04.11│0000000000  │(1)王國泰          │          │
│    │      │        │www.8c8c.net│(2)聯信商業銀行    │          │
│    │      │        │www.0911why.│  0000000000000000│          │
│    │      │        │to/         │  6               │          │
│    │      │        │            │(3)84982元         │          │
└──┴───┴────┴──────┴─────────┴─────┘
附表二：
在被告甲○○桃園縣龍潭鄉○○路○○段340巷1154弄5號3樓住
處內扣得之物
 （一）
┌───┬─────────┬───────┬────┬────┬────┐
│編 號 │  金融機構名稱    │ 帳        號 │戶    名│ 被害人 │備   註 │
├───┼─────────┼───────┼────┼────┼────┤
│  1   │彰化銀行          │00000000000000│張文龍  │        │存摺1本 │
│      │                  │              │        │        │、金融卡│
│      │                  │              │        │        │1張     │
├───┼─────────┼───────┼────┼────┼────┤
│  2   │第一商業銀行      │00000000000   │張文龍  │        │存摺1本 │
│      │                  │              │        │        │、金融卡│
│      │                  │              │        │        │1張     │
├───┼─────────┼───────┼────┼────┼────┤
│  3   │萬通商銀          │00000000000000│張文龍  │        │存摺1本 │
├───┼─────────┼───────┼────┼────┼────┤
│  4   │第一商業銀行      │00000000000   │潘家成  │        │存摺1本 │
├───┼─────────┼───────┼────┼────┼────┤
│  5   │台新國際商業銀行  │00000000000000│潘家成  │        │金融卡1 │
│      │                  │              │        │        │張      │
├───┼─────────┼───────┼────┼────┼────┤
│  6   │世華銀行          │000000000000  │潘家文  │        │存摺1本 │
└───┴─────────┴───────┴────┴────┴────┘
 （二）
┌──┬──────┬───┬───┬────────┐
│編號│品        名│單  位│數  量│備            註│
├──┼──────┼───┼───┼────────┤
│ 1  │人頭帳戶名冊│  4   │  張  │詐騙資料        │
│    │            │      │      │                │
├──┼──────┼───┼───┼────────┤
│ 2  │筆記型電腦  │  1   │  台  │其中有BANK2001. │
│    │            │      │      │NET網頁         │
├──┼──────┼───┼───┼────────┤
│ 3  │摩托羅拉手機│  1   │  支  │詐騙            │
│    │            │      │      │0000000000      │
├──┼──────┼───┼───┼────────┤
│ 4  │NOKIA手機   │  1   │  支  │個人使用        │
│    │            │      │      │0000000000      │
├──┼──────┼───┼───┼────────┤
│ 5  │手機        │  1   │  支  │個人使用        │
│    │            │      │      │0000000000      │
├──┼──────┼───┼───┼────────┤
│ 6  │金融卡      │  9   │  張  │甲○○所有      │
├──┼──────┼───┼───┼────────┤
│ 7  │存摺        │  1   │  本  │甲○○所有      │
├──┼──────┼───┼───┼────────┤
│ 8  │電話帳單    │  19  │  張  │                │
├──┼──────┼───┼───┼────────┤
│ 9  │通訊錄      │  1   │  本  │                │
│    │            │      │      │                │
└──┴──────┴───┴───┴────────┘
附表三：
在被告戊○○位於位於花蓮市○○路161巷3號2樓之1住處內扣得
之物
（一）
┌───┬─────────┬───────┬────┬────┬────┐
│編 號 │  金融機構名稱    │ 帳        號 │戶    名│ 被害人 │備 註   │
├───┼─────────┼───────┼────┼────┼────┤
│  1   │安泰商業銀行      │0000000000000 │ 王國泰 │        │存摺1本 │
│      │                  │              │        │        │、金融卡│
│      │                  │              │        │        │1張     │
├───┼─────────┼───────┼────┼────┼────┤
│  2   │中國國際商業銀行  │00000000000   │ 王國泰 │        │存摺1本 │
│      │                  │              │        │        │、金融卡│
│      │                  │              │        │        │1張     │
├───┼─────────┼───────┼────┼────┼────┤
│  3   │聯信商業銀行      │00000000000000│ 王國泰 │ 丁○○ │存摺1本 │
│      │                  │              │        │ 廬志強 │、金融卡│
│      │                  │              │        │        │1張     │
└───┴─────────┴───────┴────┴────┴────┘
 （二）
┌──┬──────┬───┬───┬────────┐
│編號│品        名│單  位│數  量│備            註│
├──┼──────┼───┼───┼────────┤
│ 1  │易利信手機  │  1   │ 支   │詐騙被害人廬志強│
│    │0000000000  │      │      │                │
├──┼──────┼───┼───┼────────┤
│ 2  │諾基亞手機  │  1   │ 支   │詐騙被害人丁○○│
│    │0000000000  │      │      │                │
├──┼──────┼───┼───┼────────┤
│ 3  │易利信手機  │  1   │ 支   │劉真甄使用      │
│    │0000000000  │      │      │                │
├──┼──────┼───┼───┼────────┤
│ 4  │易利信手機  │  1   │ 支   │戊○○個人使用  │
│    │0000000000  │      │      │                │
├──┼──────┼───┼───┼────────┤
│ 5  │信用卡      │  4   │ 張   │戊○○所有      │
├──┼──────┼───┼───┼────────┤
│ 6  │金融卡      │  6   │ 張   │戊○○所有      │
├──┼──────┼───┼───┼────────┤
│ 7  │銀行存摺    │  9   │ 本   │戊○○所有      │
├──┼──────┼───┼───┼────────┤
│ 8  │現金        │      │      │118800元        │
├──┼──────┼───┼───┼────────┤
│ 9  │筆記本      │  3   │ 本   │                │
├──┼──────┼───┼───┼────────┤
│ 10 │股市PDA     │  1   │ 台   │                │
├──┼──────┼───┼───┼────────┤
│ 11 │相關資料    │  1   │ 袋   │                │
├──┼──────┼───┼───┼────────┤
│ 12 │駭客入侵不求│  1   │ 本   │                │
│    │人          │      │      │                │
├──┼──────┼───┼───┼────────┤
│ 13 │筆記型電腦  │  1   │ 台   │                │
├──┼──────┼───┼───┼────────┤
│ 14 │傳真機      │  1   │ 台   │                │
├──┼──────┼───┼───┼────────┤
│ 15 │金錶        │  1   │ 只   │                │
├──┼──────┼───┼───┼────────┤
│ 16 │金手鍊      │  2   │ 條   │                │
├──┼──────┼───┼───┼────────┤
│ 17 │金戒指      │  2   │ 只   │                │
├──┼──────┼───┼───┼────────┤
│ 18 │玉珮        │  1   │ 個   │                │
└──┴──────┴───┴───┴────────┘


司法院資訊處製作；財團法人民間司法改革基金會備份。
